【裁判字號】    97,交簡上,157
【裁判日期】    971030
【裁判案由】    公共危險
【裁判全文】
臺灣臺南地方法院刑事判決           97年度交簡上字第157號
上  訴  人  甲○○
即  被  告
選任辯護人  楊淑惠律師
上列上訴人因公共危險案件，不服本院97年度交簡字第1542號、
中華民國97年7月31日第一審判決（聲請案號：97年度偵字第
7454 號），提起上訴，本院管轄之第二審合議庭判決如下：
    主  文
上訴駁回。
甲○○緩刑年，緩刑期間付保護管束，並應於判決確定後陸個
月內，向公庫支付新臺幣拾萬元；暨依執行檢察官之命令，於判
決確定後貳年內向指定之公益團體、地方自治團體或社區提供壹
佰小時之義務勞務。
    事實及理由
一、本案經本院審理結果，認第一審以被告甲○○犯刑法第185
    條之4之肇事遺棄罪，並審酌被告肇事逃逸後為警循線通知
    到案，經測出酒精反應，足見其係恐因酒後駕車，可能涉犯
    公共危險罪嫌，而有肇事逃逸之主觀犯意之情形，量處被告
    有期徒刑六月，並諭知易科罰金之折算標準，其認事、用法
    均無不當，量刑亦稱妥適，應予維持，並引用第一審判決書
    記載之事實、證據（如附件）。
二、被告陳家祥上訴意旨未指出原審判決有何不當，僅陳明願意
    認罪而請求諭知緩刑之判決，為無理由，應予駁回。
三、末查被告前未曾受有期徒刑以上刑之宣告，有臺灣高等法院
    被告全國前案紀錄表及法務部刑案資料查註紀錄表附卷可稽
    。其肇事逃逸於先，於偵查及原審審理階段復始終設詞卸責
    於後，雖已與被害人達成鄉鎮調解，原審斟酌上情，仍依檢
    察官之具體請求而未宣告被告緩刑，原屬適切之裁量。然被
    告嗣終於上訴程序供認犯罪，已見悔意。本院審酌常人時於
    意外事故發生後，因一時之失措而為不當之逃避反應，繼之
    再以欺瞞飾卸手段期能彌縫而一錯再錯。但若終能坦承犯行
    ，誠意改過，並予社會一定程度義務勞務及金錢之回饋，則
    非無寬宥恤刑以使自新之正當理由。職是之故，本院認被告
    經此偵、審程序，應知警惕，信無再犯之虞，其宣告之刑以
    暫不執行為適當，爰諭知被告緩刑三年，緩刑期間付保護管
    束，並應判決確定後六個月內，向公庫支付新臺幣10萬元；
    並應於判決確定後二年內向執行檢察官所指定之公益團體、
    地方自治團體或社區提供100小時之義務勞務，以啟自新，
    並謀衡平。
據上論斷，應依刑事訴訟法第455條之1第1項、第3項、第368條
、第373條，刑法第74條第1項第1款、第2項第4款、第5款、第
93條第1項第2款，判決如主文。
本案經檢察官黃裕堯到庭執行職務
中    華    民    國    97    年    10    月    30    日
                  刑事第三庭    審判長法  官  鄭文祺
                                      法  官  陳振謙
                                      法  官  陳欽賢
以上正本證明與原本無異。
本件不得上訴。
                                      書記官  洪培綺
中    華    民    國    97    年    10    月    30    日


司法院資訊處製作；財團法人民間司法改革基金會備份。
